【裁判字號】    98,上易,768
【裁判日期】    980331
【裁判案由】    詐欺
【裁判全文】
臺灣高等法院刑事判決                 98年度上易字第768號
上  訴  人  台灣士林地方法院檢察署檢察官
被      告  甲○○
上列上訴人因被告詐欺案件，不服台灣士林地方法院九十八年度
審易字第一八六號，中華民國九十八年二月二十日第一審判決（
起訴案號：台灣士林地方法院檢察署九十七年度偵續字第二四九
號），提起上訴，本院判決如下：
    主  文
上訴駁回。
    理  由
一、按刑事訴訟法第三百五十條、第三百六十一條、第三百六十
    二條、第三百六十七條規定，不服地方法院之第一審判決而
    上訴者，須提出上訴書狀，並應敘述具體理由，為上訴必備
    之程式；其所提出之書狀未敘述上訴理由，或僅曾以言詞陳
    述上訴理由者，均應於上訴期間屆滿後二十日內補提理由書
    於第一審法院。第一審法院經形式審查，認逾期未補提上訴
    理由者，應定期間先命補正；逾期未補正者，為上訴不合法
    律上之程式，應以裁定駁回。倘已提出上訴理由，但所提非
    屬具體理由者，則由第二審法院以上訴不合法律上之程式，
    判決駁回。而所謂具體理由，必係依據卷內既有訴訟資料或
    提出新事證，指摘或表明第一審判決有何採證認事、用法或
    量刑等足以影響判決本旨之不當或違法，而構成應予撤銷之
    具體事由，始克當之（例如：依憑證據法則具體指出所採證
    據何以不具證據能力；或依憑卷證資料，明確指出所為證據
    證明力之判斷如何違背經驗、論理法則）；倘僅泛言原判決
    認定事實錯誤、違背法令、量刑失之過重或輕縱，而未依上
    揭意旨指出具體事由，或形式上雖已指出具體事由，然該事
    由縱使屬實，亦不足以認為原判決有何不當或違法者（例如
    ：對不具有調查必要性之證據，法院未依聲請調查亦未說明
    理由，或援用證據不當，但除去該證據仍應為同一事實之認
    定），皆難謂係具體理由，俾與第二審上訴制度旨在請求第
    二審法院撤銷、變更第一審不當或違法之判決，以實現個案
    救濟之立法目的相契合，此有最高法院九十七年台上字第八
    九二號判決意旨可參照。
二、經查：本件被告甲○○於原審已坦承犯行（見原審卷第二二
    頁），並已退還本件告訴人乙○○之損害金額新台幣三千元
    整，有郵政國內匯款執據一份在卷可參（見原審卷第二九頁
    ）。是原審審酌被告年輕力壯，不思正途賺錢，並考量其犯
    罪之手段及所生危害，犯罪後供認犯行之態度，及被告已賠
    償告訴人等一切情狀，量處拘役四十日，並諭知易科罰金之
    折算標準；且考量被告前未曾因故意犯罪受有期徒刑以上刑
    之宣告，其因一時失慮，初罹刑章，犯罪後已坦承犯行，知
    所悔改，經此罪刑之宣告，當知所警惕，信無再犯之虞，認
    對被告所宣告之刑，以暫不執行為適當，併予宣告緩刑二年
    ，以啟自新。核原審量刑洵屬允當。茲公訴人上訴意旨略以
    ：原審未能審酌被告始終未曾向被害人道歉，取得被害人諒
    解之犯後態度，量刑仍嫌過輕等語（見本院卷第八頁）。據
    上，足徵公訴人之上訴，顯未依據卷內既有訴訟資料或提出
    新事證，指摘或表明第一審判決有何採證認事、用法或量刑
    等足以影響判決本旨之不當或違法，而構成應予撤銷之具體
    事由。從而，揆諸上開規定及最高法院判決意旨，難認上訴
    合法，應予駁回。爰不經言詞辯論，依刑事訴訟法第三百六
    十七條前段、第三百七十二條規定，判決如主文。
中    華    民    國    98    年    3     月    31    日
                  刑事第十七庭  審判長法  官  趙功恆
                                      法  官  陳世宗
                                      法  官  陳憲裕
以上正本證明與原本無異。
不得上訴。
                                      書記官  劉育妃
中    華    民    國    98    年    4     月    1     日


司法院資訊處製作；財團法人民間司法改革基金會備份。
